# 请教陈版主国企股权无偿划转，与被划转方原借款由谁偿还

提问人：小 帅 小 帅 时间：2021-07-16 08:05:06
某国有独资企业将其持有的A公司股权无偿划转给上级主管部门，该企业曾向A公司借款 2000 万元未偿还，划转后是由上级主管部门偿还该借款？
还是继续由该公司偿还？

回答人：chenyiwei
这属于法律问题。如果没有明确约定的，则个人理解仍应由原债务人（A公司）偿还。如果A无力偿还，由上级公司代偿的，则该企业（债权人）
按权益性交易原则处理。